【裁判字號】    92,交抗,17
【裁判日期】    920218
【裁判案由】    聲明異議
【裁判全文】
臺灣高等法院臺南分院刑事裁定              九十二年度交抗字第一七號    Ｇ
      抗  告  人
      即受處分人  甲  ○  ○
右列抗告人即受處分人因違反道路交通管理處罰條例案件，不服臺灣雲林地方法院中
華民國九十一年十二月三十日裁定（九十一年度交聲字第一五八號）提起抗告，本院
裁定如左：
      主      文
抗告駁回。
      理      由
一、本件抗告意旨略以：(一)抗告人於九十一年八月三十一日下午二時五十分，駕車經
    台三線由北往南，未違規突然被攔車，遭警開單舉發闖紅燈。告發人固有舉發之
    義務，但非僅以自圓其說之片面之詞，即以認定，應有時、地、物等目睹特定對
    象，否則有牴觸採證經驗法則。(二)雲林監理站九一雲監稽違字第○九六四四號函
    示，於九十一年十一月六日前到案，抗告人誤以為裁定書，故於九十一年十一月
    初即提出異議狀轉呈台灣雲林地方法院，故本裁定與程序不符，係屬無效等語。
二、按「汽車行駛至交岔路口，其行進、轉彎，應遵守燈光號誌」；又「汽車駕駛人
    ，行經有燈光號誌管制之交岔路口闖紅燈者，處新臺幣一千八百元以上五千四百
    元以下罰鍰。」；且「汽車駕駛人有第五十三條之情形者，記違規點數三點。」
    道路交通安全規則第一百零二條第一項第一款、道路交通管理處罰條例第五十三
    條、第六十三條第一項第三款分別定有明文。
三、經查：
（一）抗告人於九十一年八月三十一日下午三時許，駕駛車號Ｓ六─二○二二號自小
      客車行經雲林縣斗六市○○路與龍潭路口時，違規闖越紅燈之事實，業據證人
      即當時執勤之警員陳昭瓊到庭結證稱：「（問：本件異議人之交通違規情形如
      何，請詳述？）他是從斗六市○○路要右轉中山路，因當時中山路是綠燈，龍
      潭路是紅燈，我們在中山路右側執行交通稽查，他從龍潭路右轉，因當時龍潭
      路是紅燈，所以我們依法開單舉發」等語（見原審卷第二十頁背面），並有雲
      林縣警察局舉發違反道路交通事件通知單一紙在卷可佐（見原審卷第六頁），
      足認抗告人甲○○確有於右揭時、地，駕車違規闖越紅燈之事實。
（二）又交通警員掣單舉發違反道路交通管理處罰條例所列之違規事實，本質上為行
      政處分，係公務員基於職務上權力，依法就特定之具體事件所為具公法上效果
      之單方行政行為，基於公務員為公法上行為具有公信力原則，該行政處分當可
      被推定為真正，本此公信原則，立法者乃賦予行政機關制定違反道路交通事件
      統一裁罰標準及處理細則，使執勤警員得當機處分（如該細則第二十三條之逕
      行舉發）以達其維護交通秩序、安全之行政目的。反之，若謂公務員一切行政
      行為均需預留證據以證其實，則國家行政勢必窒礙難行。況查本件之值勤員警
      與抗告人素不相識，亦無任何證據足證員警有捏造事實違法取締之情事，故本
      件執勤警員本其維護交通秩序、安全職責所為之舉發，自應受到合法、正確之
      推定。因之，原審本直接、公開、言詞審理之合法調查程序，依經驗法則採信
      取締警員親眼目睹抗告人闖紅燈之證述，且上開證言係證人於原審法院調查時
      以具結擔保供述真實性，並在負擔偽證罪之心理狀態下所為之證述，又卷存證
      據資料內並無任何積極證據足以證明證人陳昭瓊上開供述係屬虛偽，亦無有足
      以令人顯信其供述為不可採之品性證據或前科證據存在，自不得僅以證人為本
      件開單告發抗告人之員警，而質疑其證言之信憑性。再衡諸證人陳昭瓊係雲林
      縣警察局斗六分局執勤警員，與抗告人素不相識，諒無必要設詞誣攀之理。抗
      告人空言否認其有闖越紅燈之行為，所辯無非事後卸責之詞，不足採信。
（三）原法院以抗告人確有前開違規之事實，認原裁定機關所為之裁罰處分並無不當
      ，駁回抗告人在原審之異議，本院核其認事用法俱無不合。抗告意旨仍執前詞
      辯解，空言否認右揭違規情事，指摘原裁定不當，為無理由，應予駁回。
據上論斷，應依道路交通案件處理辦法第二十六條，刑事訴訟法第四百十二條，裁定
如主文。
中    華    民    國      九十二      年      二      月      十八    日
                                  臺灣高等法院臺南分院刑事第三庭
                                      審判長法官  黃    崑    宗
                                            法官  葉    居    正
                                            法官  莊    俊    華
右正本證明與原本無異。
不得再抗告。
                                      法院書記官  廖    明    娟
中    華    民    國      九十二      年      二      月      二十      日


司法院資訊處製作；財團法人民間司法改革基金會備份。
